臺灣高等法院高雄分院刑事判決
111年度上易字第176號
上  訴  人  
即  被  告  王萬壽



上列上訴人因竊盜案件，不服臺灣高雄地方法院110年度審易字
第1072號，中華民國111年2月24日第一審判決（起訴案號：臺灣
高雄地方檢察署110年度偵字第19602號），提起上訴，本院判決
如下：
    主  文
上訴駁回。
    事實及理由
壹、程序事項：
    刑事訴訟法第348條規定已於民國110年6月16日公布，同月1
    8日生效施行。本案係於上開規定修正施行後繫屬本院，並
    非刑事訴訟法施行法第7條之13所規定仍適用修正前規定之
    案件，故應適用修正後之規定。又修正後刑事訴訟法第348
    條第3項規定：「上訴得明示僅就判決之刑、沒收或保安處
    分一部為之」，而其立法理由指出：「為尊重當事人設定攻
    防之範圍，並減輕上訴審審理之負擔，容許上訴權人僅針對
    刑、沒收或保安處分一部提起上訴，其未表明上訴之認定犯
    罪事實部分，則不在第二審之審判範圍。因此，如僅對宣告
    刑部分，提起上訴，其效力不及於原審所認定之犯罪事實，
    犯罪事實即不在上訴審審查範圍，而應以原審法院所認定之
    犯罪事實，審認原審之宣告刑妥適與否的判斷基礎」。本案
    上訴人即被告王萬壽（下稱被告）於本院陳明其上訴意旨為
    原審量刑過重，至原審所認定之犯罪事實，則未表示不服（
    本院卷第54、72頁）。依據前述說明，本院僅就原審判決所
    宣告之刑是否妥適進行審理，至於原審判決其他部分，則非
    本院審查範圍，先予指明。
貳、本案據以審查量刑妥適與否之原審所認定之犯罪事實、所犯
    罪名及宣告刑：
一、王萬壽意圖為自己不法之所有，基於竊盜之犯意，於110年7
    月7日14時10分，駕駛車牌號碼00-0000號自用小客車，至高
    雄市○○區○○路00○00號大寮捷運站1號出口便道，持客觀上足
    供兇器使用之鐵剪1支，剪斷林ＯＯ停放上址之自行車大鎖（
    毀損未據告訴），竊取該自行車得手，放入上開自用小客車
    後車廂離去。嗣經林ＯＯ報警處理，經警循線查獲，並扣得上
    開自行車1台，及王萬壽所有供犯罪使用之鐵剪1支。
二、所犯罪名：刑法第321條第1項第3款之攜帶兇器竊盜罪。
三、加重事由：被告前因不能安全駕駛致交通危險罪，經原審法
    院以105年度交簡字第3280號判處有期徒刑5月確定，於106
    年4月13日易科罰金執行完畢，有臺灣高等法院被告前案紀
    錄表1份存卷可查，其於有期徒刑執行完畢後5年內，故意再
    犯本案有期徒刑以上之罪，為累犯，參酌司法院大法官釋字
    第775號解釋意旨，被告於上述案件執行完畢後5年內，竟未
    能謹慎守法，故意再犯本罪，顯見其刑罰反應力薄弱，自我
    控制力及守法意識不佳，本案亦無因累犯加重而有罪刑不相
    當或過苛之情形，應依刑法第47條第1項之規定加重其刑。
參、上訴論斷之理由：
一、原審認被告罪證明確，並審酌被告貪圖小利而竊取自行車，
    且由監視錄影擷取畫面（警卷第18至19頁）可知，被告係駕
    車竊取自行車，足見被告並非無交通工具，卻恣意竊取林ＯＯ
    之自行車，雖自行車價值不高，但彰顯出被告不顧自行車車
    主是否另有代步工具之心態，其動機及行為均可議；又被告
    除前揭論以累犯之前科外，有肇事逃逸之素行，有上述前案
    紀錄表1份存卷可查。惟考量被告坦承犯行，所竊取之物已
    返還林ＯＯ；兼衡以竊得自行車之價值非高；暨斟酌被告於原
    審審理時自承之智識程度及經濟狀況等一切情狀，量處被告
    有期徒刑7月。經核原判決之量刑應屬妥適。
二、被告雖上訴主張：其目前不良於行，且所竊自行車價值低廉
    ，原審卻依累犯規定加重其刑而判處有期徒刑7月，量刑顯
    然過重云云。惟查：
　1.按司法院大法官釋字第775號解釋意旨，係指符合刑法第47
    條第1項累犯規定要件者，法院仍應依個案情節，具體審酌
    其犯罪之一切情狀暨所應負擔之罪責，倘原應量處最低法定
    刑，於不符合刑法第59條所定要件之情形，若仍依累犯規定
    加重其最低本刑，致行為人被量處超過其所犯之罪之法定最
    低本刑，將使其所承受之刑罰超逾其所應負擔之罪責，而違
    背憲法比例及罪刑相當原則者，法院應裁量是否依該規定加
    重其最低本刑；亦即僅在行為人應量處最低本刑，否則即生
    罪責不相當而有過苛情形者，始得裁量不予加重，否則即非
    上開解釋意旨所指應裁量審酌之範圍，法院仍應回歸刑法第
    47條第1項之累犯規定，於加重本刑至二分之一範圍內宣告
    其刑。是以，前揭解釋意旨係指在行為人所受之刑罰超過其
    所應負擔罪責之個案，為避免發生罪刑不相當之情形，法院
    應就該個案裁量是否加重最低本刑，並非以被告觸犯罪名所
    欲保護之法益、罪質或犯罪手段相同與否，作為是否依累犯
    規定加重其刑之標準。
　2.本院審酌被告除構成累犯之前科外，另於97年及104年間亦
    有不能安全駕駛致交通危險罪之紀錄，且於109年間又犯肇
    事逃逸罪，經原審法院於110年5月25日以110年度審交訴字
    第24號判處有期徒刑6月，甫於110年7月9日確定，詎被告竟
    於該案判決後確定前之110年7月7日再犯本罪，雖被告前科
    之各罪名與本案加重竊盜犯行所欲保護之法益、罪質及犯罪
    手段均不相同，惟就其屢次犯罪之時間、情節以觀，仍堪認
    其對於刑罰之反應能力薄弱，自我控制力能力不佳，守法意
    識低落，未因前案歷次判決及刑罰之執行完畢而知所悔改。
    是以，原判決認本案並無因累犯加重而有罪刑不相當或過苛
    之情形，據以依刑法第47條第1項之累犯規定加重其刑，核
    無違誤。被告上訴意旨以前揭情詞指摘原判決量刑過重，請
    求從輕量刑，均無理由，應予駁回。
據上論結，應依刑事訴訟法第368條，判決如主文。
本案經檢察官盧葆清提起公訴，檢察官高大方到庭執行職務。
中　　華　　民　　國　　111 　年　　8 　　月　　3 　　日
                  刑事第二庭  審判長法  官  孫啓強
                                    法  官  范惠瑩
                                    法  官  鄭詠仁
以上正本證明與原本無異。
不得上訴。
中　　華　　民　　國　　111 　年　　8 　　月　　3 　　日
                                    書記官  楊明靜
附錄本判決論罪科刑法條：
中華民國刑法第321條
犯前條第1項、第2項之罪而有下列情形之一者，處6月以上5年以
下有期徒刑，得併科50萬元以下罰金：
一、侵入住宅或有人居住之建築物、船艦或隱匿其內而犯之。
二、毀越門窗、牆垣或其他安全設備而犯之。
三、攜帶兇器而犯之。
四、結夥三人以上而犯之。
五、乘火災、水災或其他災害之際而犯之。
六、在車站、港埠、航空站或其他供水、陸、空公眾運輸之舟、
    車、航空機內而犯之。
前項之未遂犯罰之。